臺灣臺東地方法院刑事判決
111年度易字第133號
公  訴  人  臺灣臺東地方檢察署檢察官
被      告  郭俊元


上列被告因違反毒品危害防制條例案件，經檢察官提起公訴（11
0年度毒偵字第458號）後，於本院準備程序進行中，被告先就被
訴事實為有罪之陳述，經檢察官聲請改依協商程序而為判決，本
院裁定改行協商程序，判決如下：
    主  文
郭俊元施用第二級毒品，累犯，處有期徒刑參月，如易科罰金，
以新臺幣壹仟元折算壹日。扣案如附表所示之第二級毒品甲基安
非他命拾壹包均沒收銷燬。
    事實及理由
一、本件犯罪事實及證據，除犯罪事實欄一、應補充「郭俊元前
    於民國109年間，因違反毒品危害防制條例案件，經本院以1
    09年度易字第170號判決判處有期徒刑2月確定，於109年10
    月10日易科罰金執行完畢」及證據部分應補充被告郭俊元於
    本院審理時之自白、陳述及臺灣高等法院被告前案紀錄表1
    份者外，餘均同於檢察官起訴書之記載，茲均引用之（如附
    件）。
二、本件經檢察官與被告於審判外達成協商之合意且被告已認罪
    ，其合意內容為：被告犯施用第二級毒品罪，累犯，願受科
    刑及沒收之範圍為有期徒刑3月，如易科罰金，以新臺幣1,0
    00元折算1日，扣案如附表所示之第二級毒品甲基安非他命1
    1包均沒收銷燬。經查，上開協商合意並無刑事訴訟法第455
    條之4第1項所列情形之一，檢察官聲請改依協商程序而為判
    決，本院爰不經言詞辯論，於協商合意範圍內為協商判決，
    合予敘明。
三、應適用之法條：刑事訴訟法第455條之2第1項、第455條之4
    第2項、第455條之8、第454條第2項，毒品危害防制條例第
    第10條第2項、第18條第1項前段，刑法第11條、第47條第1
    項、第41條第1項前段。
四、本判決除有刑事訴訟法第455條之4第1項第1款、第2款、第4
    款、第6款、第7款所定情形之一，或違反同條第2項之規定
    者外，檢察官與被告均不得上訴。
五、如有前項得上訴之情形，得自收受判決送達之日起20日內，
    向本院提出上訴書狀，上訴於第二審法院。
六、本案經檢察官陳金鴻提起公訴，檢察官莊琇棋到庭執行職務
    。 
中　　華　　民　　國　　111 　年　　9 　　月　　30　　日
                  刑事第一庭  法  官  蔡政晏
以上正本證明與原本無異。
本判決除有刑事訴訟法第455條之4第1項第1款、第2款、第4款、
第6款、第7款所定情形之一，或違反同條第 2項規定外，檢察官
與被告均不得上訴。如有上開得上訴之情形，應於收受判決後20
日內向本院提出上訴書狀，並應敘述具體理由；其未敘述上訴理
由者，應於上訴期間屆滿後20日內向本院補提理由書「切勿逕送
上級法院」。 
中　　華　　民　　國　　111 　年　　9 　　月　　30　　日
                              書記官  林慧芬
附錄論罪科刑法條：
毒品危害防制條例第10條
施用第一級毒品者，處六月以上五年以下有期徒刑。
施用第二級毒品者，處三年以下有期徒刑。 

附表：
編號 重                                     量 出      處 1 毛重壹點壹玖零伍公克，取樣零點零壹零玖公克，驗餘淨重壹點壹柒玖陸公克 毒偵卷p212 2 毛重零點玖貳貳柒公克，取樣零點零壹貳玖公克 ，驗餘淨重零點玖零玖捌公克  3 毛重壹點捌捌公克 毒偵卷p65 4 毛重壹點玖玖公克  5 毛重壹點肆伍公克  6 毛重壹點陸捌公克  7 毛重貳點貳參公克  8 毛重壹點捌參公克  9 毛重壹點伍參公克  10 毛重貳點參伍公克  11 毛重零點柒肆公克 毒偵卷p66 
附件：
臺灣臺東地方檢察署檢察官起訴書　
                                    110年度毒偵字第458號
　　被　　　告　郭俊元　男　48歲（民國00年0月00日生）　　　　　　  　　　　　　住臺東縣○○市○○路00巷00號　　　　　　　　　　    　　國民身分證統一編號：Z000000000號
上列被告因違反毒品危害防制條例案件，業經偵查終結，認宜聲
請以簡易判決處刑，茲將犯罪事實及證據並所犯法條分敘如下：
　　　　犯罪事實
一、郭俊元前因施用毒品案件，經臺灣臺東地方法院裁定送觀察
    、勒戒後，認無繼續施用毒品傾向，於民國108年6月5日觀
    察勒戒執行完畢，並由本署檢察官以108年度毒偵字第59、1
    09號為不起訴處分確定。詎其仍無法戒除毒癮，竟基於施用
    第二級毒品甲基安非他命之犯意，於110年8月2日15時許，
    在臺東縣○○市○○段0000○00地號上農地及工寮，以將第二級
    毒品甲基安非他命置放於玻璃球吸食器內，再加熱燒烤吸食
    煙霧之方式，施用第二級毒品甲基安非他命1次。嗣於110年
    8月3日5時51分許，警持臺灣臺東地方法院搜索票搜索上開
    農地及工寮，扣得甲基安非他命11包（毛重共17.82公克）
    ，警於110年8月3日9時33分許，經其同意採集其尿液送驗，
    檢驗結果呈甲基安非他命陽性反應，始悉上情。
二、案經臺東縣警察局移送偵辦。
　　　　證據並所犯法條
一、上揭犯罪事實，業據被告郭俊元於偵查中均坦承不諱，並有
    勘察採證同意書、應受尿液採驗人尿液檢體採集送驗紀錄（
    被告檢體編號：Z000000000000號）、慈濟大學濫用藥物檢
    驗中心110年8月12日慈大藥字第1100812015號函附檢驗總表
    、臺灣臺東地方法院搜索票、搜索扣押筆錄暨扣押物品目錄
    表、臺東縣警察局局本部110年度查扣毒品證物送驗作業管
    制紀錄表(檢體編號：Z0000000000號)、慈濟大學濫用藥物
    檢驗中心110年8月19日慈大藥字第1100819058號函附鑑定書
    各1紙附卷可稽，足徵被告之自白確與事實相符，其犯嫌應
    堪認定。
二、核被告所為，係違反毒品危害防制條例第10條第2項之施用
    第二級毒品罪嫌，其施用前持有第二級毒品甲基安非他命之
    低度行為，應為施用之高度行為所吸收，請不另論罪。扣案
    之第二級毒品甲基安非他命11包（毛重17.82公克），除因
    鑑驗而用罄之部分外，餘請依毒品危害防制條例第18條第1項
    前段規定宣告沒收銷燬之。
三、依毒品危害防制條第第23條第2項、刑事訴訟法第251條第1
    項起公訴。
　　此　致
臺灣臺東地方法院
中　　華　　民　　國　　111 　年　  4 　　月　　24　　日
　　　　　　　　　　　　　檢　察　官　陳金鴻
本件正本證明與原本無異
中　　華　　民　　國　  111　 年　　5 　　月　　 9　　日
                          書  記  官  陳靜華
附錄本案所犯法條全文
毒品危害防制條例第10條
施用第一級毒品者，處 6 月以上 5 年以下有期徒刑。
施用第二級毒品者，處 3 年以下有期徒刑。